# 关联方披露

提问人：PIL 时间：2018-03-30 16:59:29
1 、关联担保披露中，担保金额如何披露？ 如，公司取得银行借款 1200 万，每月归还 100 万，股东提供担保，年末银行借款余额为800 万，附注披露担保金额是填借款合同上的金额 1200 万还是年末余额 800 万呢？
2 、本期离职关联方是否披露 本期公司总经理A7月离职，1-7月薪酬 50 万元，本期关键管理人员报酬披露包含了该笔薪酬，那么前面其他关联方情况中是否需披露A，并加注已离职？
谢谢大家解惑

回答人：chenyiwei
1 、建议同时披露保证合同约定的最高额和截至资产负债表日实际承担担保责任的金额。 2 、在离职前（证券上市规则还包括离职后12 个月内）仍是关联方，在此期间内发生的薪酬等交易仍作为关联方交易披露。

提问人：huainuhai 时间：2018-05-15 12:01:03
请问陈老师，集团合并报告的关联方担保中，是否需要披露母公司为子公司和子公司为母公司的担保？

回答人：chenyiwei
不需要。这部分内部担保可在短期借款、长期借款等相关附注中披露。